\chapter{Introdução}

Este modelo foi proposto com o intuito de padronizar e simplificar as monografias, dissertações e teses produzidas no Departamento de Informática da UFPR. Ele foi vagamente inspirado nas normas da ABNT (conforme indicado em \cite{bibufpr15}), mas não as segue \emph{ipsis litteris}. Várias alterações foram feitas com o objetivo de melhorar sua estética e tornar o texto mais legível para trabalhos na área de informática. A versão atualizada deste modelo está disponível em \cite{maziero15}.

Abaixo é um teste para geração de Tabelas com código R dentro do environment Latex

```{r, echo=FALSE, message=FALSE, results='asis'}
library(knitr)
simb <- data.frame(Simbolo = c('A', 'B', 'C'), Descrição = c('Descrição A', 'Descrição B', 'Descrição C'))
simb <- kable(simb, align = 'l', )
print(simb, justify)
```

Calculando a média no R:
```{r, echo=TRUE, message=FALSE, results='asis'}
vector <- c(2,4,6,8,10)
mean.vector <- mean(vector)
cat('A média do vetor é:', mean.vector)
```

```{r, echo=TRUE, message=FALSE, results='asis'}
summary(mtcars)
```

```{r, echo=TRUE, message=FALSE, results='asis'}
str(mtcars)
```


Este modelo está baseado em uma classe especifica \verb#ufpr.cls#, que aceita várias opções de compilação. A versão do documento pode ser:

\begin{itemize}

\item \verb#defesa#: é gerado um documento em espaço 1,5, frente simples e sem as páginas iniciais adicionais; é uma versão adequada para receber as anotações dos membros da banca de defesa.

\item \verb#final#: é gerado um documento em espaço simples, frente/verso, com páginas iniciais (capa, ficha catalográfica, folha de aprovação, agradecimentos, etc). É uma versão bem mais compacta, mais ecológica e ideal para a impressão definitiva.

\end{itemize}


Modelo de gráfico em código R:

```{r echo=FALSE, message=FALSE, results='asis', fig.height= 5, fig.width= 5}
library(ggplot2)
g <- ggplot(mtcars, aes(y = mpg, x = hp)) +
        geom_point(col = 'blue')+
        geom_smooth(method= "lm")+
        labs(subtitle="Consumo de Combustível", 
             y="Consumo de Combustível",
             x="Cavalos de Potência", 
             title="Scatterplot", 
             caption = "Data Base")
print(g, format = justify)
```
\begin{figure}[!htb]
\centering
\caption{Gráfico GGPlot para Teste}
\label{fig:ggplot}
\end{figure}

Para obter os melhores resultados, compile este modelo usando a seguinte sequência de passos:

\begin{quote}
\begin{footnotesize}
\begin{verbatim}
pdflatex  main          // compilação inicial
bibtex main             // processa referências bibliográficas
pdflatex  main          // compilação final
\end{verbatim}
\end{footnotesize}
\end{quote}

ou

\begin{quote}
\begin{footnotesize}
\begin{verbatim}
make                    // faz tudo...
\end{verbatim}
\end{footnotesize}
\end{quote}

Os principais itens considerados na formatação deste documento foram:

\begin{itemize}

\item Papel em formato A4, com margens de 20 mm à direita e embaixo, 30 mm nos demais lados. Não devem ser usados cabeçalhos ou rodapés além dos que estão aqui propostos.

\item O texto principal do documento escrito em 12 pontos. O fonte principal do texto pode ser selecionado no arquivo \verb#packages.tex#.

\item Código-fonte, listagens e textos similares são formatados em fonte Courier 12 ou 10 pontos.

\item O espaçamento padrão entre linhas é 1,5 linhas (1 linha na versão final). Não inserir espaços adicionais entre parágrafos normais. Figuras, tabelas, listagens e listas de itens devem ter um espaço adicional antes e após os mesmos.

\item As páginas iniciais não são numeradas.

\item O corpo do texto é numerado com algarismos arábicos (1, 2, 3, ...) a partir da introdução, ate o final do documento. Os números de página devem estar situados no alto à direita (páginas direitas) ou à esquerda (páginas esquerdas).

\item Expressões em inglês, grego, latim ou outras línguas devem ser enfatizadas em itálico, como \emph{sui generis} ou \emph{scheduling} (use o comando \verb#\emph{...}#).

\item Para reforçar algo, deve-se usar somente \textbf{negrito}. \underline{Sublinhado} ou MAIÚSCULAS não devem ser usados como forma de ênfase!

\item As notas de rodapé também têm um modelo\footnote{As notas de rodapé dever ser escritas em tamanho 10 pt, numeradas em arábico.}. Notas de rodapé servem para fazer algum comentário paralelo; não as use para colocar URLs, referências bibliográficas ou significado de siglas.

\end{itemize}

Felizmente o \LaTeX\ resolve a maior parte dessas questões!
