--- 
date: 2020
output: pdf_document
documentclass: ufpr
header-includes: 
- \usepackage{lipsum}
link-citations: yes
bibliography: book.bib
site: bookdown::bookdown_site
biblio-style: apalike-ptbr.bst
---


```{r eval=FALSE, echo=FALSE}
library(bookdown)
library(latex2exp)
library(latexpdf)
library(knitLatex)
library(knitr)
library(tinytex)
```


```{r include = FALSE, echo = FALSE}
# automatically create a bib database for R packages
knitr::write_bib(c(
  .packages(), 'bookdown', 'knitr', 'rmarkdown'
), 'packages.bib')
```

\title{Um modelo \LaTeX\ para dissertações e teses \\ (escrevi um título mais longo para ver como se comporta a quebra de linhas e o espaçamento entre elas)}

\pchave{Palavra-chave 1. Palavra-chave 2. Palavra-chave 3.}
\keyword{Keyword 1. Keyword 2. Keyword 3.}

\author{Carlos Alberto Maziero}
\advisor{Donald Knuth}
\coadvisor{Leslie Lamport}

\IfLanguageName{brazilian}
  { \instit{UFPR}{Universidade Federal do Paraná} }
  { \instit{UFPR}{Universidade Federal do Paraná} }

\IfLanguageName{brazilian}
  { \field{Ciência da Computação} }
  { \field{Ciência da Computação} }

\date{2018}

\IfLanguageName{brazilian}
  { \local{Curitiba PR} }
  { \local{Curitiba PR} }

\ThisCenterWallPaper{1.0}{fundo-capa.jpg}

\descr{Documento apresentado como requisito parcial ao exame de qualificação de Mestrado no Programa de Pós-Graduação em Informática, Setor de Ciências Exatas, da Universidade Federal do Paraná}

\frontmatter
\pagestyle{frontmatter}

\titlepage

\mainmatter
\pagestyle{mainmatter}

